臺灣高等法院刑事判決　　　　　　　　　　　　　　九十年度上訴字第四○○三號
　　上　訴　人
　　即　被　告　甲○○
右上訴人因違反槍砲彈藥刀械管制條例案件，不服臺灣桃園地方法院九十年度訴字第
一三五六號，中華民國九十年九月二十八日第一審判決（起訴案號：臺灣桃園地方法
院檢察署九十年度偵字第二六六八號），提起上訴，本院判決如左：
    主  文
原判決撤銷。
甲○○未經許可寄藏可發射子彈具有殺傷力之改造玩具手槍，累犯，處有期徒刑壹年
陸月，併科罰金新台幣拾萬元。罰金如易服勞役，以佰元即新台幣玖佰元折算壹日
。扣案之可發射子彈具殺傷力之仿ＢＥＲＥＴＴＡ廠半自動手槍製造之改造金屬玩具
手槍貳支（槍支管制編號：第0000000000、0000000000號）沒
收。
    事  實
一、甲○○曾因違反麻醉藥品管理條例案件，經臺灣台中地方法院於民國（下同）八
    十三年五月十日判處有期徒刑三年六月，於八十七年十一月十日因假釋期滿執行
    完畢。猶不知悛悔於八十九年六月一日，曾文輝（已死亡）攜可發射子彈具殺傷
    力之仿ＢＥＲＥＴＴＡ廠半自動手槍製造之改造金屬玩具手槍二支（槍支管制編
    號：第0000000000、0000000000號），及可供上開槍支使
    用由玩具金屬彈殼加裝直徑約柒點捌公厘金屬彈殼具有殺傷力之子彈一顆、由玩
    具金屬彈殼加裝直徑約柒點貳公厘金屬彈殼具有殺傷力之子彈一顆，至桃園縣桃
    園市○○路一八一巷十七號五樓，託甲○○寄藏，甲○○未經許可而無故寄藏上
    開槍彈。嗣於九十年二月七日晚上六時十分許，為警搜索上址而查獲，並扣得前
    開具有殺傷力之手槍二支、子彈二顆具殺傷力（業經鑑定時試射而不存在）及不
    具有殺傷力之改造子彈一顆、制式彈殼三顆、火藥釘二十六顆、改造子彈半成品
    十一顆、改造槍支一支（槍支管制編號0000000000號）、改造槍支一
    支（FS-9908 型，槍支管制編號：0000000000號）、改造槍支半成品
    一支（槍支管制編號：0000000000號）。
二、案經桃園縣警察局桃園分局報請臺灣桃園地方法院檢察署檢察官偵查起訴。
    理  由
一、右揭事實，業據上訴人即被告甲○○坦承不諱，證人曾文國即曾文輝之兄於偵訊
    時證稱：「（曾文輝）才當兵驗退後就入監，沒有固定工作，出獄後先住高雄，
    八十九年六月一日到桃園，六月三日即死亡。」等語（見偵卷第八十八頁反面）
    ，核與被告所供曾文輝在八十九年六月一日之行蹤相合。此外，並有如主文所示
    之槍、彈扣案可資參證。又本件扣案之改造手槍二支，經送內政部警政署刑事警
    察局鑑驗結果，認係仿ＢＥＲＥＴＴＡ廠半自動手槍製造之金屬玩具槍換裝土製
    金屬槍管而成之改造金屬手槍，機械性能良好，具有殺傷力，而子彈二顆，均係
    由玩具金屬彈殼加裝金屬彈殼，經試射結果可以擊發，認均具有殺傷力，有內政
    部警政署刑事警察局九十年二月八日刑鑑字第一五五三七號鑑驗通知書一份附卷
    可佐，自屬槍砲彈藥刀械管制條例第十一條所稱之其他可發射子彈具有殺傷力之
    各式槍砲。綜上，本件事證明確，被告犯行洵堪認定，應依法論科。
二、核被告所為，係犯槍砲彈藥刀械管制條例第十一條第四項未經許可寄藏可發射子
    彈具有殺傷力之改造玩具手槍罪及同法第十二條第四項之未經許可寄藏子彈罪。
    其以一持有槍彈之行為同時觸犯二項罪名，為想像競合犯，應從較重之槍砲彈藥
  刀械管制條例第十一條第四項之罪處斷。被告曾因違反麻醉藥品管理條例案件，
    經臺灣台中地方法院判處有期徒刑三年六月，於八十七年十一月十日因假釋期滿
    執行完畢，此有本院被告全國前案紀錄表在卷可憑，其於執行完畢五年內再犯本
    件有期徒刑以上之罪，為累犯，應依法加重其刑。原審論處被告罪刑本非無見，
    惟槍砲彈藥刀械管制條例第十九條業於九十年十一月十四日公告刪除，並於同年
    月十六日生效，原審未及比較新舊法，並漏引現行法規所定貨幣單位折算新台幣
    條例第二條，尚有未洽，被告上訴指摘原判決量刑過重，雖無理由，然原判決既
    有可議，仍屬無可維持，自應由本院將原判決撤銷。爰審酌被告之素行、並未持
    改造玩具手槍供犯罪之用、智識程度、所生危害及犯罪後坦承犯行態度良好等一
    切情狀，量處如主文所示之刑，併諭知罰金易服勞役之折算標準。扣案之可發射
    子彈具殺傷力之仿ＢＥＲＥＴＴＡ廠半自動手槍製造之改造金屬玩具手槍二支（
    槍支管制編號：第0000000000、0000000000號），為違禁
    物，應依刑法第三十八條第一項第一款宣告沒收。扣案由玩具金屬彈殼加裝直徑
    約柒點捌公厘金屬彈殼具有殺傷力之子彈一顆、由玩具金屬彈殼加裝直徑約柒點
    貳公厘金屬彈殼具有殺傷力之子彈一顆，業經鑑定時試射而不存在，不予宣告沒
    收。至扣案改造子彈一顆、制式彈殼三顆、火藥釘二十六顆、改造子彈半成品十
    一顆、改造槍支一支（槍支管制編號：0000000000號）、改造槍支一
    支（FS-9908 型，槍支管制編號：0000000000號）、改造槍支半成品
    一支（槍支管制編號：0000000000號）等，經送內政部警政署刑事警
    察局鑑驗之結果，認均不具殺傷力，此有前揭鑑驗通知書在卷可徵，爰不予宣告
    沒收，併予說明。
據上論斷，應依刑事訴訟法第三百六十九條第一項前段、第三百六十四條、第二百九
十九條第一項前段，槍砲彈藥刀械管制條例第十一條第四項、第十二條第四項，刑法
第十一條前段、第五十五條、第四十七條、第四十二條第二項，第三十八條第一項第
一款．罰金罰鍰提高標準條例第二條、現行法規所定貨幣單位折算新台幣條例第二條
，判決如主文。
本案經檢察官柯麗鈴到庭執行職務。
中      華      民      國    九十一    年      一      月     十六     日
                              臺灣高等法院刑事第五庭
            審判長法  官  曾  德  水
                                        法  官  林  立  華
                                        法  官  楊  貴  雄
右正本證明與原本無異。
如不服本判決應於收受送達後十日內向本院提出上訴書狀，其未敘述上訴之理由者並
得於提起上訴後十日內向本院補提理由書（均須按他造當事人之人數附繕本）。
                                        書記官  林  淑  貞
中      華      民     國     九十一    年      一      月     十七     日
附錄：本判決論罪科刑法條全文
槍砲彈藥刀械管制條例第十一條：
一未經許可，製造、販賣或運輸第四條第一款所稱其他可發射金屬或子彈具有殺傷力
  之各式槍砲者，處五年以上有期徒刑，併科新台幣一千萬元以下罰金。
二未經許可，轉讓、出租或出借前項所列槍砲者，處三年以上十年以下有期徒刑，併
  科新台幣七百萬元以下罰金。
三意圖供自己或他人犯罪之用，而犯前二項之罪者，處無期徒刑或七年以上有期徒刑
  ，併科新台幣一千萬以下罰金。
四未經許可，持有、寄藏或意圖販賣販賣而陳列第一項所列槍砲者，處一年以上七年
  以下有期徒刑，併科新台幣七百萬元以下罰金。
五第一項至第三項之未遂犯罰之。
槍砲彈藥刀械管制條例第十二條：
一未經許可，製造、販賣或運輸子彈者，處一年以上七年以下有期徒刑，併科新臺幣
  五百萬元以下罰金。
二未經許可，轉讓、出租或出借子彈者，處六月以上五年以下有期徒刑，併科新臺幣
  三百萬元以下罰金。
三意圖供自己或他人犯罪之用，而犯前二項之罪者，處三年以上十年以下有期徒刑，
  併科新臺幣七百萬元以下罰金。
四未經許可，持有、寄藏或意圖販賣而陳列子彈者，處五年以下有期徒刑，併科新臺
  幣三百萬元以下罰金。
五第一項至第三項之未遂犯罰之。
